ISAM ZAHRIOU

PROGRAMADOR



RESUMEN

Persona autodidacta.

Apasionado de la tecnología y del mundo de la programación.

Mi mayor experiencia es en **COBOL**, pero no tengo ningún problema en manejar o aprender otro lenguaje.

COBOL, Java, C++, SQL en el **backend**. HTML, CSS, JavaScript, Bootstrap, JQuery en el **frontend**.

EXPERIENCIA

Programador COBOL

Noviembre 2019 - Abril 2020.

Banco Caixa Geral migración ABANCA

Inventario y apoyo a la resolución de todas las dudas por parte de Abanca sobre el mapping de los campos.

Programador COBOL

Octubre 2018 - Noviembre 2019.

Indra

Conversión y adaptación de programas de la plataforma antigua a la nueva. Análisis y desarrollo de nuevas funcionalidades para un nuevo producto. Pruebas técnicas y funcionales tanto de transacciones, rutinas como de batchs.

Técnico informático / Programador web

Septiembre 2017 - Junio 2018.

Nimbeo

FCT Ampliada.

Mantenimiento de equipos.

Programador frontend HTML, CSS, JavaScript, JQuery, IONIC.

ESTUDIOS

CFGM Sistemas microinformáticos y redes

Santa maría de los apóstoles / 2016 – 2018.

CFGS Desarrollo de Aplicaciones Multiplataforma.

Aula campus / 2019 – Actualmente.

CONTACTO

2

Móvil

611155717



Email

conaruisam@gmail.com



Mi web

https://conaruisam.github.io/

SOCIAL



GitHub

github.com/conaruisam



Linkedin

https://www.linkedin.com/in/isa

SKILLS

- Capacidad de encontrar resolución a problemas
- Autodidacta
- Ganas de aprender.
- Español nativo
- Árabe avanzado
- Inglés medio alto